臺灣臺中地方法院刑事判決
111年度原易字第37號
公  訴  人  臺灣臺中地方檢察署檢察官
被      告  陳龍祥




指定辯護人  本院公設辯護人  楊淑婷
上列被告因竊盜等案件，經檢察官提起公訴（111年度偵字第125
02號、第15988號、第16062號、第17426號、第17750號、第1775
9號、第17965號、第17972號、第18269號、第18289號、第18295
號、第19789號、第21811號、第22407號），本院判決如下：
    主    文
陳龍祥犯如附表肆「主文欄」所示之罪，各處如附表肆「主文欄
」所示之刑及沒收；拘役部分，應執行拘役壹佰壹拾伍日，如易
科罰金，以新臺幣壹仟元折算壹日；得易科罰金之有期徒刑部分
，應執行有期徒刑壹年拾月，如易科罰金，以新臺幣壹仟元折算
壹日；不得易科罰金之有期徒刑部分，應執行有期徒刑貳年。沒
收部分併執行之。
其餘被訴部分無罪。
    犯罪事實
一、陳龍祥意圖為自己不法所有，並基於竊盜之犯意，於如附表
    一各編號所示之時間、地點，以如附表一各編號所示之手法
    ，竊取如附表一各編號所示之財物得手（各次之詳細犯罪時
    間、地點、手法、竊得財物均詳如附表一各編號所示）。
二、陳龍祥意圖為自己不法所有，並基於攜帶兇器竊盜之犯意，
    於如附表二各編號所示之時間、地點，以如附表二各編號所
    示之手法，竊取如附表二各編號所示之財物得手（各次之詳
    細犯罪時間、地點、手法、竊得財物均詳如附表二各編號所
    示）。
三、陳龍祥意圖為自己不法所有，並基於攜帶兇器竊盜及毀損之
    犯意，於如附表三各編號所示之時間、地點，以如附表三各
    編號所示之手法，竊取如附表三各編號所示之財物得手，並
    致如附表三編號1所示之零錢箱鎖頭、如附表三編號2所示之
    零錢箱鎖頭、如附表三編號3所示之密碼鎖頭均遭破壞而失
    其效用，足生損害於陳遵如、李侑展、陳震瑜。
四、嗣經莊閔凱、楊泓憲、張美幸、林明輝、李沛林、陳遵如、
    李侑展、賴坤宏、張進清、羅宇維、陳永宇、江承桓、王聖
    昌、劉孟如、賴柏諺、黃志聖、黃文怡、陳震瑜、沈彧弘、
    盧昱伶、楊文傑發現遭竊並報警處理，經警調閱監視器錄影
    畫面而循線查悉上情。
五、案經陳遵如、李侑展均訴由臺中市政府警察局大雅分局、陳
    震瑜訴由臺中市政府警察局第一分局暨臺中市政府警察局第
    二分局、第三分局、第五分局、第六分局、烏日分局、太平
    分局報告臺灣臺中地方檢察署檢察官偵查起訴。
    理    由
壹、有罪部分
一、證據能力：
    證人即被害人莊閔凱、李炳霖、羅偉誠、楊泓憲、廖姿菁、
    張美幸、林明輝、李沛林、陳遵如、李侑展、賴坤宏、張進
    清、羅宇維、陳永宇、江承桓、王聖昌、劉孟如、賴柏諺、
    黃志聖、黃文怡、陳震瑜、沈彧弘、盧昱伶、楊文傑、即車
    號000-0000號普通重型機車主韓宜萱、車號000-0000號普通
    重型機車主陳瑋珊等分別於警詢所述，雖均為審判外之陳述
    ，然檢察官、被告陳龍祥及其辯護人於本院審理時均同意作
    為本案之證據（見本院卷第338～341頁），且本院衡酌上開
    各該證人在警詢時均係依實陳述被害之情狀，未見有何不法
    外力介入之情事，應屬適當，爰依刑事訴訟法第159條之5第
    1項之規定，自得為證據。　　
二、上開犯罪事實，業據被告陳龍祥於偵訊及本院準備程序及審
    理時均供承不諱（見17965號偵卷第108～109頁、22407號偵
    卷第87～88、105～109頁；本院卷第322、356頁），核與證人
    即如附表一、二、三所示之各該被害人分別先後於警詢、偵
    詢、本院準備程序、審理時證述之情節相符合（莊閔凱部分
    ：見17759號偵字卷第51～52頁；李炳霖部分：見12502號偵
    字卷第25～27頁；羅偉誠部分：見12502號偵字卷第35～39頁
    ；楊泓憲部分：見18269號偵字卷第23～25、27～29頁；廖姿
    菁部分：見17426號偵字卷第25～27頁；張美幸部分：見1828
    9號偵字卷第23～24頁；林明輝部分：見18289號偵字卷第25～
    26頁；李沛林部分：見17965號偵字卷第39～42頁；陳遵如部
    分：見18295號偵字卷第39～41頁；李侑展部分：見18295號
    偵字卷第45～49頁；賴坤宏部分：見15988號偵字卷第37～39
    頁、12502號偵字卷第82～83頁；張進清部分：見17759號偵
    字卷第69～71頁；羅宇維部分：見16062號偵字卷第35～39頁
    、12502號偵字卷第82～83頁、本院卷第358頁；陳永宇部分
    ：見17759號偵字卷第79～81頁；江承桓部分：見17759號偵
    字卷第91～92頁；王聖昌部分：見17759號偵字卷第101～102
    頁；劉孟如部分：見17759號偵字卷第119～121頁；賴柏諺部
    分：見17972號偵字卷第37～39頁；黃志聖部分：見17759號
    偵字卷第135～136頁；黃文怡部分：見17759號偵字卷第137～
    138頁；陳震瑜部分：見17750號偵字卷第33～35頁、本院卷
    第358頁；沈彧弘部分：見19789號偵字卷第23～25頁、本院
    卷第358頁；盧昱伶部分：見21811號偵字卷第31～33頁、本
    院卷第358頁；楊文傑部分：見22407號偵字卷第39～43、45～
    46頁），以及證人即車號000-0000號普通重型機車車主陳瑋
    珊、車號000-0000號普通重型機車車主韓宜萱分別於警詢證
    述其等機車遭被告騎走情節相符（陳瑋珊部分：見17759號
    偵字卷第41～49頁、18269號偵字卷第31～32頁、12502號偵字
    卷第41～42頁；韓宜萱部分：見12502號偵字卷第29～33頁）
    ；又有被告坦認於附表一編號6所示時地竊得且作為本案犯
    行所用之夾娃娃機檯通用鑰匙2支扣案足資證明；且被害人
    莊閔凱部分有偵辦陳龍祥涉嫌連續竊盜案件犯罪時、地一覽
    表、監視器影像擷圖（見17759號偵字卷第21～23、61～65頁
    ）；被害人李炳霖部分有員警職務報告書、監視器影像畫面
    擷圖（見12502號偵字卷第19、45～55頁）；被害人羅偉誠部
    分有員警職務報告書、監視器影像畫面擷圖（見12502號偵
    字卷第19、59～67頁）；被害人楊泓憲部分有員警職務報告
    書、監視器影像畫面擷圖（見18269號偵字卷第21、41～55頁
    ）；被害人廖姿菁部分有員警職務報告書、監視器影像畫面
    擷圖、臺中市政府警察局第五分局北屯派出所受理各類案件
    紀錄表、受（處）理案件證明單、車號000-0000號普通重型
    機車與車號000-000號牌照1面照片、牌照號碼320-BXC號普
    通重型機車失車-案件基本資料詳細畫面報表、臺中市政府
    警察局第一、六分局刑事案件報告書、車號000-000號普通
    重型機車車輛詳細資料報表、臺中市政府警察局烏日分局扣
    押筆錄、扣押物品目錄表及收據（見17426號偵字卷第19～20
    、29～69、73～77、79、81、83、85頁；17759號偵字卷第33～
    39頁）；被害人張美幸部分有員警職務報告書、監視器影像
    畫面擷圖、竊嫌特徵比對照片、車牌號碼000-000號失車-案
    件基本資料詳細畫面報表、車輛詳細資料報告、臺中市政府
    警察局第一分局刑事案件報告書（見18289號偵字卷第21、3
    3～34、39、41～42頁）；被害人林明輝部分有員警職務報告
    書、監視器影像畫面擷圖、竊嫌特徵比對照片（見18289號
    偵字卷第21、35～38頁）；被害人李沛林部分有員警職務報
    告書、臺中市政府警察局第五分局搜索扣押筆錄、扣押物品
    目錄表、收據、查獲現場照片、失竊現場照片、藍色電動自
    行車照片、路口監視器影像擷圖、購買電動自行車證明、被
    害人領回電動自行車（含鑰匙）1輛之贓證物認領保管單、
    臺中市政府警察局第五分局文昌派出所受理各類案件紀錄表
    、受（處）理案件證明單（見17965號偵字卷第29、47～61、
    67～69、71～73、75、77、83～85頁）；被害人即告訴人陳遵
    如部分有員警職務報告書、監視器影像畫面擷圖、臺中市政
    府警察局大雅分局潭北派出所受理各類案件紀錄表、受（處
    ）理案件證明單、被告騎乘藍色電動自行車監視器影像截圖
    （見18295號偵字卷第27、55～57、65～67、71～75、77、79頁
    ）；被害人即告訴人李侑展部分有員警職務報告書、監視器
    影像畫面擷圖、臺中市政府警察局大雅分局潭北派出所受理
    各類案件紀錄表、受（處）理案件證明單、被告所使用藍色
    電動自行車照片（見18295號偵字卷第27、61～65、67～75、7
    7、79頁）；被害人賴坤宏部分有員警職務報告書、監視器
    影像畫面擷圖、臺中市政府警察局第一分局公益派出所受（
    處）理案件證明單、被告所使用藍色電動自行車照片（見15
    988號偵字卷第25、41、43～49、51頁）；被害人張進清部分
    有員警職務報告書、監視器影像擷圖、現場照片（見17759
    號偵字卷第67、73～76頁）；被害人羅宇維部分有員警職務
    報告書、監視器影像擷圖（見16062號偵字卷第25、41～55頁
    ）；被害人陳永宇部分有員警職務報告書、監視器影像畫面
    擷圖、陳永宇之指認犯罪嫌疑人紀錄表、指認表及真實姓名
    對照表（見17759號字偵卷第77～78、83～90頁）；被害人江
    承桓部分有監視器影像畫面擷圖、現場蒐證照片（見17759
    號字偵卷第93～97頁）；被害人王聖昌部分有員警職務報告
    、監視器影像畫面擷圖（見17759號偵字卷第99、103～116頁
    ）；被害人劉孟如部分有員警職務報告書、監視器影像畫面
    擷圖、現場照片（見17759號偵字卷第117、123～131頁）；
    被害人賴柏諺部分有員警職務報告書、監視器影像畫面擷圖
    、臺中市政府警察局大雅分局潭子分駐所受理各類案件紀錄
    表、受（處）理案件證明單、（見17972號偵字卷第27、47～
    59頁）；被害人黃志聖部分有員警職務報告書、監視器影像
    畫面擷圖、現場照片（見17759號偵字卷第133、139～151、1
    57頁）；被害人黃文怡部分有員警職務報告書、監視器影像
    畫面擷圖、現場照片（見17759號偵字卷第133、139～143、1
    53～157）；被害人即告訴人陳震瑜部分有員警職務報告書、
    監視器影像畫面擷圖、刑案現場勘察報告、刑案現場照片、
    臺中市政府警察局第一分局西區派出所受（處）理案件證明
    單（見17750號偵字卷第21、37～56、59頁）；被害人沈彧弘
    部分有監視器影像畫面擷圖、現場照片、被告所穿著與使用
    之藍色電動自行車比對照片、臺中市政府警察局第六分局西
    屯派出所受理各類案件紀錄表、受（處）理案件證明單（見
    19789號偵字卷第27～43、45～47頁）；被害人盧昱伶部分有
    員警職務報告書、監視器影像畫面擷圖、竊嫌特徵比對照片
    （見21811號偵字卷第23、35～45頁）；被害人楊文傑部分有
    員警職務報告書、臺中市政府警察局第二分局扣押筆錄、扣
    押物品目錄表、被害人楊文傑領回車號000-000號普通重型
    機車1輛及鑰匙1支之贓證物認領保管單、查扣現場照片、彰
    化縣警察局彰化分局民族路派出所受（處）理案件證明單、
    受理各類案件紀錄表（見22407號偵字卷第29、47～56、71、
    73頁）等在卷可稽。復以被告於附表二編號8所示之竊盜被
    害人賴柏諺犯行部分，所竊得現金約5000至6000元，以及附
    表二編號10所示時地竊盜被害人沈彧弘犯行部分，竊取現金
    約500至1000元，業據被害人賴柏諺、沈彧弘分別於警詢指
    述明確（賴柏諺部分：見17972號偵字卷第39頁；沈彧弘部
    分：見19789號偵字卷第24頁），則被害人賴柏諺、沈彧弘
    指陳失竊現金之數額既僅稱「約」等之臆測，又無其他證據
    足以證明被告此部分犯行確切之犯罪所得若干，是以基於罪
    疑唯輕及罪證有疑即採有利被告之認定，認被告行竊被害人
    賴柏諺之現金為5000元，以及被告竊取被害人沈彧弘現金為
    500元。從而，本案事證明確，被告上開竊盜、加重竊盜及
    毀損犯行均已堪認定。
三、論罪科刑：
  ㈠按刑法第321條第1項第3款之攜帶兇器竊盜罪及同法第330條
    之攜帶兇器加重強盜罪係以行為人攜帶兇器竊盜或強盜為其
    加重條件，只要於竊盜或強盜時攜帶兇器，即構成加重竊盜
    或強盜罪名，因立法所規範者為攜帶兇器竊盜或強盜即屬於
    加重條件，而不以取出兇器犯之為必要，亦不以攜帶之初有
    持以行兇之意圖為限（最高法院94年度臺上字第3149號判決
    要旨參照）；且所謂「兇器」，其種類並無限制，凡客觀上
    足對人之生命、身體、安全構成威脅，具有危險性之兇器均
    屬之（最高法院79年臺上字第5253號判決意旨參照）。查，
    被告於附表二編號1、2、7、8、9、11、附表三編號3所示時
    地行竊時所攜帶之鉗子1把與於附表二編號4、5、6所示時地
    行竊時所攜帶小鐵鎚1把，業據被告於本院審理供承，其於
    附表二編號1、2、7、8、9、11、附表三編號3所示時地，使
    用上開鉗子撬開錢箱鎖頭，於附表二編號4、5、6所示時地
    有攜帶小鐵鎚明確（見本院卷字第322～323頁），以及附表
    三編號1、2部分，被告行竊時所攜帶之尖嘴鉗1把；附表二
    編號3部分，被告行竊時所攜帶之榔頭1把；附表二編號10部
    分，被告行竊時所攜帶之扳手1把，雖均未扣案，惟該等工
    具皆係金屬所製，質地堅硬，且能破壞鎖頭，如以之攻擊人
    體，足以造成相當之傷害，是可認該物客觀上可對人之生命
    、身體、安全構成威脅，具有危險性，屬刑法第321條第1項
    第3款所稱之兇器。
  ㈡核被告就附表一各編號所為，均係犯刑法第320條第1項之竊
    盜罪；就附表二各編號所為，均係犯刑法第321條第1項第3
    款之攜帶兇器竊盜罪；就附表三各編號所為，均係犯刑法第
    321條第1項第3款之攜帶兇器竊盜罪、同法第354條之毀損他
    人物品罪。至公訴意旨認被告就附表二編號1、2、4、5、6
    、7、8、9、11、附表三編號3部分，均僅構成刑法第320條
    第1項之竊盜罪嫌，容有未洽，惟其等二者基本社會事實同
    一，且經本院於審理時補充告知涉犯法條（見本院卷第323
    、356頁），予以被告辯論機會，應無礙其防禦權之行使，
    爰依法變更起訴法條。又被告就附表三各編號所示犯行，均
    係為達竊取零錢箱內現金之目的，而持尖嘴鉗或鉗子破壞零
    錢箱鎖頭，俾便於遂行竊取該零錢箱內之現金，是其損壞鎖
    頭之行為原本即係施行竊盜犯行，二犯行間有局部舉動應屬
    重合，且其犯罪之目的皆為竊盜現金而來，應評價為一行為
    而同時觸犯上開加重竊盜與毀損等二罪名，為想像競合犯，
    各依刑法第55條前段規定，從一重論以攜帶兇器竊盜罪。再
    以公訴意旨就附表三部分，雖均未論及毀損罪，惟起訴書之
    犯罪事實之附表編號14、15，已記載此部分之犯行，且附表
    三各編號所示告訴人陳遵如、李侑展、陳震瑜均於警詢中就
    毀損罪部分提出告訴（陳遵如部分：見18295號偵卷第41頁
    ；李侑展部分：見18295號偵卷第47～49頁；陳震瑜部分：見
    17750號偵卷第34頁），復與被告所犯各該加重竊盜犯行間
    ，係想像競合犯，具有裁判上一罪關係，均為起訴效力所及
    ，本院自得併予審酌。
  ㈢被告所犯上開30罪間，犯意各別，行為互殊，應予分論併罰
    。
  ㈣爰審酌審酌被告正值青壯之年，不思憑己力賺取生活所需，
　　竟隨機肆意多次行竊、攜帶兇器竊盜，毫無尊重他人財產之
    法治觀念，造成被害人之財產損害，且未賠償被害人所受之
    損害，並衡其行竊手段之輕重與所竊財物之多寡，以及附表
    一編號6所竊得之通用鑰匙及感應扣等物，均供其日後行竊
    所用之物，所犯情節稍重，惟念其犯罪後坦承犯行，態度良
    好，暨其於本院陳述教育智識程度、家庭經濟之生活狀況（
    見本院卷第357頁）等一切情狀，分別量處如附表四各編號
    所示之刑。並就附表四編號1至11、13至15所示拘役以及附
    表四編號12、16、18、21至27所示得易科罰金之有期徒刑部
    分，均諭知易科罰金之折算標準；另對於附表四編號17、19
    、20、28、29、30所示不得易科罰金之有期徒刑部分，定其
    應執行之刑，以資懲儆。至辯護人請予被告緩刑之宣告云云
    ；被告雖前未曾因故意犯罪受有期徒刑以上刑之宣告，此有
    臺灣高等法院被告前案紀錄表可按，且於犯後已坦承犯行，
    然被告於本案接連所犯之竊案多達30件，肆意隨機行竊，可
    見其好逸惡勞，輕率犯案全不以為意，顯見惡性匪輕，且未
    與被害人達成和解，亦未取得被害人之諒解，且除本案犯行
    外，或另涉嫌多件竊案，仍由檢、警機關偵查中，並無應暫
    不執行上開刑罰之考量，是以認被告不宜諭知緩刑。　
四、按供犯罪所用、犯罪預備之物或犯罪所生之物，屬於犯罪行
    為人者，得沒收之；刑法第38條第2項前段定有明文。又按
    犯罪所得，屬於犯罪行為人者，沒收之；於全部或一部不能
    沒收或不宜執行沒收時，追徵其價額；犯罪所得已實際合法
    發還被害人者，不予宣告沒收或追徵，刑法第38條之1第1項
    前段、第3項、第5項分別定有明文。另按宣告前二條之沒收
    或追徵，有過苛之虞、欠缺刑法上之重要性、犯罪所得價值
    低微，或為維持受宣告人生活條件之必要者，得不宣告或酌
    減之。刑法第38條之2第2項亦有明定。經查：
  ㈠被告所竊得如附表一編號1至5、7至11、13至15，以及附表二
    與附表三各該財物欄所示之物，分別為被告各該竊盜、攜帶
    兇器竊盜犯行之犯罪所得，且均未扣案，爰依刑法第38條之
    1第1項前段規定，於如附表四編號1至5、7至11、13至15、1
    7至30犯罪主文項下宣告沒收，併依同條第3項，於全部或一
    部不能沒收或不宜執行沒收時，追徵其價額。另被告於附表
    一編號7、8、9竊得之數額總共為2萬元，業據被告於本院審
    理時供承甚詳（見本院卷第323頁），核與被害人廖姿菁於
    警詢證述（見17426號偵字卷第26頁）相符，既難以確認被
    告各該竊盜犯行確切之犯罪所得，即大致以約略平均之數，
    認定附表一編號7、8所竊均為6600元，附表一編號9行竊所
    得為6800元。　　
　㈡依刑法第40條之2第1項規定，上開各項沒收部分併執行之。
　㈢至被告於附表一編號12所竊得之藍色電動自行車1輛（含鑰匙
    1支）、於附表一編號16所竊得之車號000-000號普通重型機
    車1輛（含鑰匙1支），已分別由被害人李沛林、楊文傑領回
    ，均有贓物認領保管單各1紙在卷可證（李沛林部分：見179
    65號偵字卷第77頁；楊文傑部分：見22407號偵字卷第53頁
    ），是以被告此部分竊盜犯行之犯罪所得既均已發還予被害
    人，自無庸就此部分犯罪所得再為沒收之宣告。
  ㈣而被告於附表一編號6所竊得保全系統感應扣，雖屬被告該次
    竊盜犯行之犯罪所得，惟該感應扣既未據扣案，且已失其效
    力，業據證人即被害人廖姿菁於警詢證述明確（見17426號
    偵字卷第25頁），是對於沒收所欲達成或附隨之社會防衛並
    無任何助益，實無刑法上之重要性，爰不予宣告沒收或追徵
    ，附此敘明。　
　㈥扣案之鑰匙2支，係被告於附表一編號6所竊得，且被告持之
    為本案附表一編號7、8、9、10、11、13、14、15、附表三
    編號3所示之犯行所用，且係竊自附表一編號6被害人所有之
    物據被告自承明確（見本院卷第322～323頁），並與證人廖
    姿菁於警詢證述相合（見17426號偵字卷第25頁）。是被告
    否認該鑰匙係其所有之物，衡酌該鑰匙並非違禁物，又為被
    告行竊所用之物，然因該等鑰匙既非被告所有，爰不予宣告
    沒收、追徵。
　㈦至被告用以行竊之夾娃娃機檯櫥窗鑰匙、通用鑰匙、鉗子、
    小鐵鎚、尖嘴鉗、榔頭、扳手，雖均係供被告犯本案所使用
    之物，然上開夾娃娃機檯櫥窗鑰匙、通用鑰匙、鉗子、小鐵
    鎚、尖嘴鉗、榔頭、扳手既均未據扣案，復無證據證明現仍
    存在，縱屬被告所有，本院審酌該犯罪工具取得甚易，價值
    不高，僅係被告行竊所用之物，且均非屬違禁物或法定應義
    務沒收之物，爰不予宣告沒收、追徵，併予敘明。　　
貳、無罪部分
一、公訴意旨又以：被告陳龍祥於110年11月11日凌晨1時許，行
    經臺中市○區○○路0段00號附近，見韓宜萱所有之車牌號碼00
    0-0000號普通重型機車停在該處。陳龍祥因需要機車代步，
    竟意圖為自己不法之所有，基於竊盜該機車內汽油之犯意，
    未經韓宜萱同意，以自備之鑰匙開啟該機車電門並發動後，
    將該機車騎走做為代步之用。嗣於110年11月11日上午11時
    許前某時許，陳龍祥騎乘使用該機車，並將其竊取之機車內
    於使用不詳數量汽油後，將該機車騎回上開地點停放而返還
    之，以此方式竊取機車內之不詳數量汽油得逞。嗣警據報調
    閱監視器錄影畫面，循線查獲陳龍祥，並在上開地點扣得該
    機車1輛（已發還韓宜萱），始悉上情。因認被告陳龍祥涉
    犯刑法第320條第1項之竊盜罪嫌等語。　
二、按犯罪事實應依證據認定之，無證據不得認定犯罪事實；不
    能證明被告犯罪者，應諭知無罪判決，刑事訴訟法第154條
    第2項、第301條第1項分別定有明文。又認定不利於被告之
    事實，須依積極證據，苟積極證據不足為不利於被告事實之
    認定時，即應為有利於被告之認定；認定犯罪事實所憑之證
    據，雖不以直接證據為限，間接證據亦包括在內，然而無論
    直接或間接證據，其為訴訟上之證明，須於通常一般之人均
    不致有所懷疑，而得確信為真實之程度者，始得據為有罪之
    認定，若其關於被告是否犯罪之證明未能達此程度，而有合
    理性懷疑之存在，致使無從形成有罪之確信，根據「罪證有
    疑，利於被告」之證據法則，即不得遽為不利於被告之認定
    。再事實之認定，應憑證據，如未能發現相當證據，或證據
    不足以證明，自不能以推測或擬制之方法，以為裁判之基礎
    。
三、公訴人認被告陳龍祥涉有前揭犯行，無非以被告之供述、證
    人即被害人韓宜萱之證述、員警職務報告、上開機車車籍資
    料表、監視器影像擷圖等為其主要論據。
四、訊據被告固承認有於上開時、地騎走被害人韓宜萱所有上開
    機車之事實，惟辯稱：其係向一名男性友人借的，其只是想
    借用機車，車子也是騎回原來的地方還給該男性友人，其不
    確定車主是否即其朋友本人等語。經查：
  ㈠被告於110年11月11日凌晨1時許，在臺中市○區○○路0段00號
    附近，見被害人韓宜萱所有之車牌號碼000-0000號普通重型
    機車停在該處，遂以自備之鑰匙發動上開機車騎乘離去，嗣
    再於同年月11日上午11時前某時許，將該機車騎回原處停放
    等情，業據被告於警詢、偵訊及本院審理時供承不諱（見12
    502號偵字卷第22、83、90～91頁、本院卷第322頁），核與
    證人即被害人韓宜萱於警詢時之證述相符（見12502號偵字
    卷第29～33頁），並有員警職務報告、上開機車車籍資料表
    、監視器影像擷圖（見12502號偵字卷第19、55、109頁），
    是此部分之事實，應堪以認定。　　
  ㈡按刑法之竊盜罪，以行為人具有為自己或第三人不法所有之
    意圖，而竊取他人之動產，作為構成要件，若行為人欠缺此
    不法所有意圖要件，例如祇單純擅取使用，無據為己有之犯
    意，學理上稱為「使用竊盜」，尚非刑法非難之對象（最高
    法院100年度台上字第3232號刑事判決參照）。查，本案被
    告雖有使用被害人機車之行為，然參諸被告使用上開機車之
    時間非長，且被告事後亦將機車牽回原處停放返還被害人韓
    宜萱，則韓宜萱並無難以重新取得支配之情形，故被告既僅
    依機車一般經濟上用途短暫使用後即牽回原處放置，足認被
    告並無排除原所有人使用，或將該機車據為己有、僅供己使
    用之不法所有犯意甚明。
  ㈢公訴意旨雖認被告本案犯行係竊取被害人韓宜萱所有上開機
    車內之汽油云云。然駕駛以汽、柴油為燃料之汽、機車，必
    然會產生消耗車內油箱汽油，應屬當然結果，且為汽、機車
    引擎運作之原理，是「使用竊盜」之行為人擅自駕駛他人汽
    、機車，目的既係暫時使用以供代步，且於使用完畢後，自
    行停置於原停車地點，則其因使用機車所耗損之油料，當與
    直接竊取汽油者之其目的在於竊盜汽油本身之行為，顯有不
    同。其次，刑法基於罪刑法定之原則禁止類推適用，即在保
    障人民不受刑法無處罰明文之刑罰制裁，而受不測之損害；
    而刑法前曾擬增訂第321條之1第1項之修正草案為：「未得
    持有人之同意，擅自使用他人之汽車、航空器或其他動力之
    交通工具者，處2年以下有期徒刑、拘役或5千元以下罰金。
    」惟上開修正草案並未通過，益徵現行刑法並無處罰使用竊
    盜或未得同意，擅自使用他人之汽車、航空器或其他動力之
    交通工具之行為；更況，社會秩序維護法第88條第1款規定
    ：「未經他人許可，擅駛他人之車、船者，處新臺幣3000元
    以下罰鍰」可知立法者就擅自駕駛他人汽機車之行為係以行
    政罰方式論科，不認之為得處以刑罰之犯罪甚明，自不容執
    法者擅行擴張刑罰適用之範疇。駕駛汽機車當然會消耗其內
    汽油，則前述社會秩序維護法規定所謂「擅駛他人之車、船
    」，其不法內涵顯然包括「車、船」內油料之消耗，若將「
    車、船」之使用，以及使用「車、船」時之油料消耗分開加
    以評價，前者論以行政罰、後者以刑罰處斷，不僅造成法律
    體系混亂且輕重失衡，亦有違立法明文規範意旨，尤非允當
    。從而，應認在擅自駕駛他人汽機車之「使用竊盜」情形，
    行為人主觀目的既係暫時使用汽機車，消耗油料乃使用之當
    然結果，且就油料部分僅涉及行為人是否須負民事損害賠償
    責任，難以遽認使用機車之人係針對所耗之油料有何不法所
    有意圖可言，當不得以竊盜油料之犯行論擬。因此，
　　本案被告未經韓宜萱同意擅自騎乘前開機車之行為，再停放
    至原停車之處，已如前述，是被告在主觀上就該機車顯無不
    法所有意圖，則就被告使用該機車必然附隨消耗之該機車油
    箱內汽油之乙情，無非車輛運作必然之結果，實難謂被告針
    對該等耗用之油料有何不法之意圖或竊取之行為，此外，復
    無其他確實之證據證明被告有何竊盜犯行，自不得以刑法之
    竊盜罪相繩。揆諸首揭說明，自屬不能證明被告犯罪，自應
    就此部分為無罪之諭知。
據上論斷，應依刑事訴訟法第299條第1項前段、第300條、第301
條第1項，刑法第320條第1項、第321條第1項第3款、第354條、
第55條、第41條第1項前段、第8項、第51條第5款、第6款、第38
條之1第1項、第3項、第40條之2第1項，刑法施行法第1條之1第1
項，判決如主文。
本案經檢察官徐雪萍提起公訴，檢察官葉芳如到庭執行職務。
中　　華　　民　　國　　111 　年　　7 　　月　　27　　日
                    刑事第八庭    法  官  高思大
以上正本證明與原本無異。
如不服本判決應於收受送達後20日內向本院提出上訴書狀，並應
敘述具體理由；其未敘述上訴之理由者，應於上訴期間屆滿後20
日內向本院補提理由書（均須按他造當事人之人數附繕本）「切
勿逕送上級法院」。
告訴人或被害人如不服判決，應備理由具狀向檢察官請求上訴，
上訴期間之計算，以檢察官收受判決正本之日起算。　　　　　
                                  書記官  黃聖心
　　　　　　　　　　　　　　　　　
中　　華　　民　　國　　111 　年　　7 　　月　　28　　日
附錄本案論罪科刑法條：
中華民國刑法第320條第1項
意圖為自己或第三人不法之所有，而竊取他人之動產者，為竊盜
罪，處5年以下有期徒刑、拘役或50萬元以下罰金。
前二項之未遂犯罰之。
中華民國刑法第321條第1項：
犯前條第一項、第二項之罪而有下列情形之一者，處6月以上5年
以下有期徒刑，得併科50萬元以下罰金：
一、侵入住宅或有人居住之建築物、船艦或隱匿其內而犯之。
二、毀越門窗、牆垣或其他安全設備而犯之。
三、攜帶兇器而犯之。
四、結夥三人以上而犯之。
五、乘火災、水災或其他災害之際而犯之。
六、在車站、港埠、航空站或其他供水、陸、空公眾運輸之舟、
    車、航空機內而犯之。
附表一：
編號 被害人/ 告訴人 時間 犯罪手法 財物   地點   1（即起訴書附表編號1） 莊閔凱  110年10月27日凌晨0時54許 被告騎乘其不知情之前女友陳瑋珊所有之車號000-0000號普通重型機車，於左列時間至左址夾娃娃機店內，見莊閔凱擺放之夾娃娃機檯零錢箱鑰匙未取下，徒手竊取該零錢箱內之現金2800元得手，旋即騎乘機車離去。 現金（新臺幣）2800元   臺中市○○區○○路0段000號   2（即起訴書附表編號3） 李炳霖 110年11月11日凌晨1時51分許 被告騎乘不知情之韓宜萱所有之車號000-0000號普通機車，於左列時間至左址夾娃娃機店內，以自備之夾娃娃機檯櫥窗鑰匙（未扣案）開啟李炳霖擺放之夾娃娃機檯櫥窗，竊取LED感應燈1個得手，旋即騎乘機車離去。 LED感應燈1個   臺中市○區○○路000號   3（即起訴書附表編號4） 羅偉誠 110年12月11日上午8時50分許 被告騎乘車號000-0000號普通重型機車，於左列時間至左址夾娃娃機店內，以自備之夾娃娃機檯通用鑰匙（未扣案）開啟羅偉誠擺放之夾娃娃機檯零錢箱，竊取該零錢箱內之現金6000元得手，旋即騎乘機車離去。 6000元   臺中市○區○○街000號   4（即起訴書附表編號5） 楊泓憲 110年12月19日上午6時55分許 被告騎乘車號000-0000號普通重型機車，於左列時間至左址夾娃娃機店內，以自備之夾娃娃機檯通用鑰匙（未扣案）開啟楊泓憲擺放之夾娃娃機檯零錢箱，竊取該零錢箱內之現金1500元得手，旋即騎乘機車離去。 1500元   臺中市○區○○路0段000號   5（即起訴書附表編號6） 楊泓憲 110年12月14日凌晨5時8分許 被告騎乘車號000-0000號普通重型機車，於左列時間至左址夾娃娃機店內，以自備之夾娃娃機檯通用鑰匙（未扣案）開啟楊泓憲擺放之夾娃娃機檯零錢箱，竊取該零錢箱內之現金1500元得手，旋即騎乘機車離去。 1500元   臺中市○區○○路0段000號   6（即起訴書附表編號7） 廖姿菁 110年12月29日凌晨2時25分許 被告騎乘懸掛失竊車牌號碼000-000號（涉犯竊盜罪嫌部分，另由臺灣臺中地方檢察署檢察官偵辦中）之NMU-9565號普通重型機車，於左列時間至左址夾娃娃機店內，徒手竊取夾娃娃機檯通用鑰匙2支（已扣案）及保全系統感應扣得手，旋即騎乘機車離去。 夾娃娃機檯通用鑰匙2支及保全系統感應扣   臺中市○○區○○路0段000號之2   7（即起訴書附表編號8） 廖姿菁 110年12月29日中午12時43分許 被告騎乘懸掛車牌號碼000-000號之NMU-9565號普通重型機車，於左列時間至左址夾娃娃機店內，以於附表一編號6所竊得之夾娃娃機檯通用鑰匙（已扣案）開啟廖姿菁擺放之夾娃娃機檯零錢箱，竊取該零錢箱內現金若干（詳如右列財物欄所示之數額）得手，旋即騎乘機車離去。 附表一編號7至9所示之3次犯行共竊得2萬元   臺中市○○區○○路0段000號之2   8（即起訴書附表編號9） 廖姿菁 110年12月30日上午6時36分許 被告騎乘懸掛車牌號碼000-000號之NMU-9565號普通重型機車，於左列時間至左址夾娃娃機店內，以於附表一編號6所竊得之夾娃娃機檯通用鑰（已扣案）匙開啟廖姿菁擺放之夾娃娃機檯零錢箱，竊取該零錢箱內現金若干（詳如右列財物欄所示之數額）得手，旋即騎乘機車離去。    臺中市○○區○○路0段000號之2   9（即起訴書附表編號10 ） 廖姿菁 111年1月4日上午6時許 被告騎乘失竊車號000-000號普通重型機車（涉犯竊盜罪嫌部分，另由臺灣臺中地方檢察署檢察官偵辦中），於左列時間至左址夾娃娃機店內，以於附表一編號6所竊得之夾娃娃機檯通用鑰匙（已扣案）開啟廖姿菁擺放之夾娃娃機檯零錢箱，竊取該零錢箱內現金若干（詳如右列財物欄所示之數額）得手，旋即騎乘機車離去。    臺中市○○區○○路0段000號之2   10（即起訴書附表編號11 ） 張美幸 111年1月13日凌晨3時17分許 被告騎乘失竊車號000-000號普通重型機車（涉犯竊盜罪嫌部分，另由臺灣臺中地方檢察署檢察官偵辦中），於左列時間至左址夾娃娃機店內，以於附表一編號6所竊得之夾娃娃機檯通用鑰匙（已扣案）開啟張美幸擺放之夾娃娃機檯零錢箱，竊取該零錢箱內現金970元得手，旋即騎乘機車離去。 970元   臺中市○○區○○路000號   11（即起訴書附表編號12 ） 林明輝 111年1月13日凌晨4時14分許 被告騎乘車號000-000號普通重型機車，於左列時間至左址夾娃娃機店內，以於附表一編號6所竊得之夾娃娃機檯通用鑰匙（已扣案）開啟林明輝擺放之夾娃娃機檯零錢箱，竊取該零錢箱內現金2210元得手，旋即騎乘機車離去。 2210元   臺中市○○區○○路00號   12（即起訴書附表編號13 ） 李沛林 111年1月14日上午7時20分許 被告於左列時、地，見李沛林所有之GOGO藍色電動自行車鑰匙未取下，隨即以該車鑰匙開啟電動自行車電門，竊取後騎乘離去，供己代步用。嗣經警據報後循線查獲，並扣得上開藍色電動自行車（含鑰匙1支）1輛，並發還李沛林。 藍色電動自行車（含鑰匙1支）1輛   臺中市○○區○○路0段00號前   13(即起訴書附表編號17 ） 張進清 111年2月20日凌晨3時36分許 被告騎乘附表一編號12所竊之藍色電動自行車，於左列時間至左址夾娃娃機店內，以於附表一編號6所竊得之夾娃娃機檯通用鑰匙（已扣案）開啟張進清擺放之夾娃娃機檯零錢箱，竊取該零錢箱內之現金2770元得手，旋即騎乘機車離去。 2770元   臺中市○○區○○路0段000號   14(即起訴書附表編號18 ） 羅宇維  111年2月25日凌晨4時57分許 被告騎乘附表一編號12所竊之藍色電動自行車，於左列時間至左址夾娃娃機店內，以於附表一編號6所竊得之夾娃娃機檯通用鑰匙（已扣案）開啟羅宇維擺放之夾娃娃機檯零錢箱，竊取該零錢箱內之現金5000元得手，旋即騎乘機車離去。 5000元   臺中市○區○○路00號之1   15(即起訴書附表編號27 ） 黃文怡 111年3月11日上午11時59分許 被告於左列時間步行至左址夾娃娃機店內，以於附表一編號6所竊得之夾娃娃機檯通用鑰匙（已扣案）開啟黃文怡擺放之夾娃娃機檯零錢箱，竊取該零錢箱內之現金590元得手，旋即離去。 590元   臺中市○○區○○路0段000號   16(即起訴書附表編號31 ） 楊文傑 111年5月5日晚上8時許 被告於左列時、地，見楊文傑所有之車號000-000號普通重型機車鑰匙未取下，隨即以該車鑰匙開啟機車電門，竊取後騎乘離去，供己代步用。嗣經警據報後循線查獲，並扣得上開車號000-000號普通重型機車（含鑰匙1支）1輛，並發還楊文傑。 車號000-000號普通重型機車（含鑰匙1支）1輛   彰化市○○路0段000號前   
附表二：
編號 被害人/ 告訴人 時間 犯罪手法 財物   地點   1（即起訴書附表編號16 ） 賴坤宏 111年2月6日凌晨1時45分許 被告騎乘附表一編號12所竊之藍色電動自行車，於左列時間至左址夾娃娃機店內，持客觀上均足以對他人之生命、身體、安全構成威脅，且具有危險性之鉗子（未扣案）兇器撬開賴坤宏擺放之夾娃娃機檯零錢箱鎖頭（涉嫌毀損罪部分，未據告訴），竊取該零錢箱內之現金1萬元（起訴書附表編號16誤載為1500元，應予更正）得手，旋即騎乘電動自行車離去。 1萬元   臺中市○區○○○路000號   2（即起訴書附表編號19 ） 陳永宇 111年2月27日凌晨2時32分許 被告騎乘附表一編號12所竊之藍色電動自行車，於左列時間至左址夾娃娃機店內，持客觀上均足以對他人之生命、身體、安全構成威脅，且具有危險性之鉗子（未扣案）兇器撬開陳永宇擺放之夾娃娃機檯零錢箱密碼鎖頭（涉嫌毀損罪部分，未據告訴），竊取該零錢箱內之現金4000元得手，旋即騎乘電動自行車離去。 4000元   臺中市○○區○○○道0段000號   3（即起訴書附表編號20 ） 江承桓 111年2月27日凌晨3時25分許 被告騎乘附表一編號12所竊之藍色電動自行車，於左列時間至左址夾娃娃機店內，持客觀上均足以對他人之生命、身體、安全構成威脅，且具有危險性之榔頭（未扣案）兇器撬開江承桓擺放之夾娃娃機檯零錢箱鎖頭（涉嫌毀損罪部分，未據告訴），竊取該零錢箱內之現金2萬元得手，旋即騎乘電動自行車離去。 2萬元   臺中市○○區○○路000巷0弄000號（起訴書附表編號20誤載為2弄，應予更正）   4（即起訴書附表編號21 ） 王聖昌 111年3月3日上午10時5分許 被告於左列時間步行至左址夾娃娃機店內，持客觀上均足以對他人之生命、身體、安全構成威脅，且具有危險性之小鐵鎚兇器（未扣案），以手指頭伸入王聖昌擺放之夾娃娃機檯零錢箱閘門縫隙強行扳開該閘門，以此方式破壞閘門（涉嫌毀損罪部分，未據告訴），竊取該零錢箱內之現金1萬元得手，旋即步行離去。 1萬元   臺中市○○區○○○路00號   5（即起訴書附表編號22 ） 王聖昌 111年3月5日上午9時45分許 被告於左列時間步行至左址夾娃娃機店內，持客觀上均足以對他人之生命、身體、安全構成威脅，且具有危險性之小鐵鎚兇器（未扣案），以手指頭伸入王聖昌擺放之夾娃娃機檯零錢箱閘門縫隙強行扳開該閘門，以此方式破壞閘門（涉嫌毀損罪部分，未據告訴），竊取該零錢箱內之現金5000元得手，旋即步行離去。 5000元   臺中市○○區○○○路00號   6（即起訴書附表編號23 ） 王聖昌 111年3月6日凌晨2時59分許 被告騎乘附表一編號12所竊之藍色電動自行車於，於左列時間至左址夾娃娃機店內，持客觀上均足以對他人之生命、身體、安全構成威脅，且具有危險性之小鐵鎚兇器（未扣案），以手指頭伸入王聖昌擺放之夾娃娃機檯零錢箱閘門縫隙強行扳開該閘門，以此方式破壞閘門（涉嫌毀損罪部分，未據告訴），竊取該零錢箱內之現金5000元得手，旋即騎乘機車離去。 5000元   臺中市○○區○○○路00號   7（即起訴書附表編號24 ） 劉孟如 111年3月6日凌晨2時許 被告騎乘附表一編號12所竊之藍色電動自行車，於左列時間至左址夾娃娃機店內，持客觀上均足以對他人之生命、身體、安全構成威脅，且具有危險性之鉗子（未扣案）兇器撬開劉孟如擺放之夾娃娃機檯零錢箱鎖頭（涉嫌毀損罪部分，未據告訴），竊取該零錢箱內之現金2500元得手，旋即騎乘電動自行車離去。 2500元   臺中市○○區○○路0段000號   8（即起訴書附表編號25 ） 賴柏諺 111年3月7日凌晨3時29分許 被告騎乘附表一編號12所竊之藍色電動自行車，於左列時間至左址夾娃娃機店，持客觀上均足以對他人之生命、身體、安全構成威脅，且具有危險性之鉗子（未扣案）兇器撬開賴柏諺擺放之夾娃娃機檯零錢箱鎖頭（涉嫌毀損罪部分，未據告訴），竊取該零錢箱內之現金5000元得手，旋即騎乘電動自行車離去。 5000元   臺中市○○區○○○路000號   9（即起訴書附表編號26 ） 黃志聖  111年3月11日上午11時58分許 被告於左列時間步行至左址娃娃機店內，持客觀上均足以對他人之生命、身體、安全構成威脅，且具有危險性之鉗子（未扣案）兇器撬開黃志聖擺放之夾娃娃機檯零錢箱密碼鎖頭（涉嫌毀損罪部分，未據告訴），竊取該零錢箱內之現金2850元得手，旋即離去。 2850元   臺中市○○區○○路0段000號   10（即起訴書附表編號29 ） 沈彧弘 111年4月3日凌晨2時44分許 被告於左列時間步行至左址夾娃娃機店內，持客觀上均足以對他人之生命、身體、安全構成威脅，且具有危險性之扳手（未扣案）兇器撬開沈彧弘擺放之夾娃娃機檯零錢箱鎖頭（涉嫌毀損罪部分，未據告訴），竊取該零錢箱內之現金500元得手，旋即離去。 500元   臺中市○○區○○街000號   11（即起訴書附表編號30 ） 盧昱伶 111年4月4日凌晨2時23分許 被告騎乘附表一編號12所竊之藍色電動自行車，於左列時間至左址夾娃娃機店內，持客觀上均足以對他人之生命、身體、安全構成威脅，且具有危險性之鉗子（未扣案）兇器撬開盧昱伶擺放之夾娃娃機檯零錢箱密碼鎖頭（涉嫌毀損罪部分，未據告訴），竊取該零錢箱內之現金1150元得手，旋即騎乘電動自行車離去。 1150元   臺中市○區○○路0段000號   
附表三：
編號 被害人/ 告訴人 時間 犯罪手法 財物   地點   1（即起訴書附表編號14 ） 陳遵如（告訴人） 111年2月1日凌晨5時許 被告騎乘於附表一編號12所竊得之藍色電動自行車，於左列時間至左址夾娃娃機店內，持客觀上均足以對他人之生命、身體、安全構成威脅，且具有危險性之尖嘴鉗（未扣案）兇器撬開陳遵如擺放之夾娃娃機檯零錢箱鎖頭2個，足生損害於陳遵如，並竊取該零錢箱內之現金2500元得手，旋即騎乘電動自行車離去。 2500元   臺中市○○區○○路0段00號   2（即起訴書附表編號15 ） 李侑展 （告訴人） 111年2月1日凌晨5時1分許 被告騎乘附表一編號12所竊之藍色電動自行車，於左列時間至左址夾娃娃機店內，持客觀上均足以對他人之生命、身體、安全構成威脅，且具有危險性之尖嘴鉗（未扣案）兇器撬開李侑展擺放之夾娃娃機檯零錢箱鎖頭，足生損害於李侑展，並竊取該零錢箱內之現金4500元（起訴書附表編號15誤載為1萬元，應予更正）得手，旋即騎乘電動自行車離去。 4500元   臺中市○○區○○路0段00號   3（即起訴書附表編號28 ） 陳震瑜（告訴人） 111年3月27日凌晨2時2分許 被告騎乘附表一編號12所竊之藍色電動自行車，於左列時間至左址夾娃娃機店內，持客觀上均足以對他人之生命、身體、安全構成威脅，且具有危險性之鉗子（未扣案）兇器撬開陳震瑜擺放之夾娃娃機檯零錢箱密碼鎖鎖頭，足生損害於陳震瑜，並以於附表一編號6所竊得之夾娃娃機檯通用鑰匙（已扣案）開啟該零錢箱，竊取該零錢箱內之現金9700元得手，旋即騎乘電動自行車離去。 9700元   臺中市○區○○路0段00號   
附表四：
編號 犯罪事實 主文欄    主刑 沒收 1 附表一編號1 陳龍祥犯竊盜罪，處拘役貳拾日，如易科罰金，以新臺幣壹仟元折算壹日。 未扣案之犯罪所得新臺幣貳仟捌佰元沒收，於全部或一部不能沒收或不宜執行沒收時，追徵其價額。 2 附表一編號2 陳龍祥犯竊盜罪，處拘役拾日，如易科罰金，以新臺幣壹仟元折算壹日。 未扣案之犯罪所得LED感應燈壹個沒收，於全部或一部不能沒收或不宜執行沒收時，追徵其價額。 3 附表一編號3 陳龍祥犯竊盜罪，處拘役肆拾日，如易科罰金，以新臺幣壹仟元折算壹日。 未扣案之犯罪所得新臺幣陸仟元沒收，於全部或一部不能沒收或不宜執行沒收時，追徵其價額。 4 附表一編號4 陳龍祥犯竊盜罪，處拘役貳拾日，如易科罰金，以新臺幣壹仟元折算壹日。 未扣案之犯罪所得新臺幣壹仟伍佰元沒收，於全部或一部不能沒收或不宜執行沒收時，追徵其價額。 5 附表一編號5 陳龍祥犯竊盜罪，處拘役貳拾日，如易科罰金，以新臺幣壹仟元折算壹日。 未扣案之犯罪所得新臺幣壹仟伍佰元沒收，於全部或一部不能沒收或不宜執行沒收時，追徵其價額。 6 附表一編號6 陳龍祥犯竊盜罪，處拘役肆拾日，如易科罰金，以新臺幣壹仟元折算壹日。  7 附表一編號7 陳龍祥犯竊盜罪，處拘役肆拾日，如易科罰金，以新臺幣壹仟元折算壹日。  未扣案之犯罪所得新臺幣陸仟陸佰元沒收，於全部或一部不能沒收或不宜執行沒收時，追徵其價額。 8 附表一編號8 陳龍祥犯竊盜罪，處拘役肆拾日，如易科罰金，以新臺幣壹仟元折算壹日。  未扣案之犯罪所得新臺幣陸仟陸佰元沒收，於全部或一部不能沒收或不宜執行沒收時，追徵其價額。 9 附表一編號9 陳龍祥犯竊盜罪，處拘役肆拾日，如易科罰金，以新臺幣壹仟元折算壹日。  未扣案之犯罪所得新臺幣陸仟捌佰元沒收，於全部或一部不能沒收或不宜執行沒收時，追徵其價額。 10 附表一編號10 陳龍祥犯竊盜罪，處拘役拾日，如易科罰金，以新臺幣壹仟元折算壹日。 未扣案之犯罪所得新臺幣玖佰柒拾元沒收，於全部或一部不能沒收或不宜執行沒收時，追徵其價額。 11 附表一編號11 陳龍祥犯竊盜罪，處拘役貳拾日，如易科罰金，以新臺幣壹仟元折算壹日。 未扣案之犯罪所得新臺幣貳仟貳佰壹拾元沒收，於全部或一部不能沒收或不宜執行沒收時，追徵其價額。 12 附表一編號12 陳龍祥犯竊盜罪，處有期徒刑參月，如易科罰金，以新臺幣壹仟元折算壹日。  13 附表一編號13 陳龍祥犯竊盜罪，處拘役貳拾日，如易科罰金，以新臺幣壹仟元折算壹日。 未扣案之犯罪所得新臺幣貳仟柒佰柒拾元沒收，於全部或一部不能沒收或不宜執行沒收時，追徵其價額。 14 附表一編號14 陳龍祥犯竊盜罪，處拘役參拾日，如易科罰金，以新臺幣壹仟元折算壹日。 未扣案之犯罪所得新臺幣伍仟元沒收，於全部或一部不能沒收或不宜執行沒收時，追徵其價額。 15 附表一編號15 陳龍祥犯竊盜罪，處拘役拾日，如易科罰金，以新臺幣壹仟元折算壹日。 未扣案之犯罪所得新臺幣伍佰玖拾元沒收，於全部或一部不能沒收或不宜執行沒收時，追徵其價額。 16 附表一編號16 陳龍祥犯竊盜罪，處有期徒刑肆月，如易科罰金，以新臺幣壹仟元折算壹日。  17 附表二編號1 陳龍祥犯攜帶兇器竊盜罪，處有期徒刑柒月。 未扣案之犯罪所得新臺幣壹萬元沒收，於全部或一部不能沒收或不宜執行沒收時，追徵其價額。 18 附表二編號2 陳龍祥犯攜帶兇器竊盜罪，處有期徒刑陸月，如易科罰金，以新臺幣壹仟元折算壹日。 未扣案之犯罪所得新臺幣肆仟元沒收，於全部或一部不能沒收或不宜執行沒收時，追徵其價額。 19 附表二編號3 陳龍祥犯攜帶兇器竊盜罪，處有期徒刑捌月。 未扣案之犯罪所得新臺幣貳萬元沒收，於全部或一部不能沒收或不宜執行沒收時，追徵其價額。 20 附表二編號4 陳龍祥犯攜帶兇器竊盜罪，處有期徒刑柒月。 未扣案之犯罪所得新臺幣壹萬元沒收，於全部或一部不能沒收或不宜執行沒收時，追徵其價額。 21 附表二編號5 陳龍祥犯攜帶兇器竊盜罪，處有期徒刑陸月，如易科罰金，以新臺幣壹仟元折算壹日。 未扣案之犯罪所得新臺幣伍仟元沒收，於全部或一部不能沒收或不宜執行沒收時，追徵其價額。 22 附表二編號6 陳龍祥犯攜帶兇器竊盜罪，處有期徒刑陸月，如易科罰金，以新臺幣壹仟元折算壹日。 未扣案之犯罪所得新臺幣伍仟元沒收，於全部或一部不能沒收或不宜執行沒收時，追徵其價額。 23 附表二編號7 陳龍祥犯攜帶兇器竊盜罪，處有期徒刑陸月，如易科罰金，以新臺幣壹仟元折算壹日。 未扣案之犯罪所得新臺幣貳仟伍佰元沒收，於全部或一部不能沒收或不宜執行沒收時，追徵其價額。 24 附表二編號8 陳龍祥犯攜帶兇器竊盜罪，處有期徒刑陸月，如易科罰金，以新臺幣壹仟元折算壹日。 未扣案之犯罪所得新臺幣伍仟元沒收，於全部或一部不能沒收或不宜執行沒收時，追徵其價額。 25 附表二編號9 陳龍祥犯攜帶兇器竊盜罪，處有期徒刑陸月，如易科罰金，以新臺幣壹仟元折算壹日。 未扣案之犯罪所得新臺幣貳仟捌佰伍拾元沒收，於全部或一部不能沒收或不宜執行沒收時，追徵其價額。 26 附表二編號10 陳龍祥犯攜帶兇器竊盜罪，處有期徒刑陸月，如易科罰金，以新臺幣壹仟元折算壹日。 未扣案之犯罪所得新臺幣伍佰元沒收，於全部或一部不能沒收或不宜執行沒收時，追徵其價額。 27 附表二編號11 陳龍祥犯攜帶兇器竊盜罪，處有期徒刑陸月，如易科罰金，以新臺幣壹仟元折算壹日。 未扣案之犯罪所得新臺幣壹仟壹佰伍拾元沒收，於全部或一部不能沒收或不宜執行沒收時，追徵其價額。 28 附表三編號1 陳龍祥犯攜帶兇器竊盜罪，處有期徒刑柒月。 未扣案之犯罪所得新臺幣貳仟伍佰元沒收，於全部或一部不能沒收或不宜執行沒收時，追徵其價額。 29 附表三編號2 陳龍祥犯攜帶兇器竊盜罪，處有期徒刑柒月。 未扣案之犯罪所得新臺幣肆仟伍佰元沒收，於全部或一部不能沒收或不宜執行沒收時，追徵其價額。 30 附表三編號3 陳龍祥犯攜帶兇器竊盜罪，處有期徒刑捌月。 未扣案之犯罪所得新臺幣玖仟柒佰元沒收，於全部或一部不能沒收或不宜執行沒收時，追徵其價額。